臺灣高雄地方法院刑事判決　　　　　　　96年度易字第2213號
　　公　訴　人　臺灣高雄地方法院檢察署檢察官
　　被　　　告　甲○○○○○○.
　　　　　　　　　　　　另案現於臺灣臺北監獄執行中
上列被告因詐欺案件，經檢察官提起公訴（96年度偵字第16009
號），被告經訊問後為有罪之陳述，本院合議庭裁定由受命法官
獨任進行簡式審判程序，並判決如下：
    主  文
甲○○○○○○○○○共同連續犯詐欺取財罪，處有期徒刑壹年肆月，減為
有期徒刑捌月，並於刑之執行完畢或赦免後驅逐出境。
    事實及理由
一、本件被告甲○○○○○○○○○所犯係死刑、無期徒刑、最輕本刑為3
    年以上有期徒刑以外之罪，其於準備程序中就被訴事實為有
    罪之陳述，經審判長告知簡式審判程序之旨，並聽取公訴人
    及被告之意見後，本院合議庭認宜進行簡式審判程序，依刑
    事訴訟法第273 條之1 第1 項規定，合議裁定由受命法官獨
    任進行簡式審判程序，合先敘明。
二、甲○○○○○○○○○（中文姓名：劉小偉）係印尼籍人士，與鄭利平
    （另由臺灣臺北地方法院檢察署檢察官提起公訴），共同基
    於意圖為自己不法所有之概括犯意聯絡，自民國94年3 月間
    起，由甲○○○○○○○○○以每星期新臺幣（下同）1,000 元至2,00
    0 不等之代價，向吳泓諭（另由臺灣高雄地方法院檢察署偵
    辦中）等人租用雅虎奇摩「S0000000」等帳號，及3,000 元
    之代價購得潘奕如（另由臺灣高雄地方法院檢察署偵辦中）
    等人所有之銀行存摺後，於雅虎奇摩拍賣網站上刊登拍賣物
    品，嗣購買人匯款後，甲○○○○○○○○○即拒不交付物品（詳細使
    用帳號，被害人，被害方法及匯入帳戶等詳如附表一所載）
    ，並由鄭利平搭載甲○○○○○○○○○前往臺北縣、市各提款機提領
    所得款項，鄭利平每次並從中朋分3,000 元至4,000 元不等
    之金額。嗣於94年11月21日，經高雄市政府警察局刑事警察
    大隊在臺北縣新店市○○街137 號2 樓之「E 世紀網咖店」
    查獲甲○○○○○○○○○，並扣得如附表二所示之物後，始查悉上情
    。案經高雄市政府警察局刑警大隊移送臺灣高雄地方法院檢
    察署檢察官偵查起訴。
三、本件證據部分除補充：「被告於本院準備程序及審判程序中
    之陳述」，餘均引用檢察官起訴書所載（如附件）。訊據被
    告對上揭事實坦承不諱，且有附件所示之證據可佐，足認被
    告之自白與事實相符，本件事證明確，被告詐欺取財之事實
    ，堪以認定，應依法論科。
四、查被告行為後，刑法於94年2 月2 日修正公布，於95年7 月
    1 日施行，而修正後刑法第2 條第1 項之規定，係規範行為
    後法律變更所生新舊法律比較適用之準據法，於修正後刑法
    施行後，應適用修正後刑法第2 條第1 項之規定，為「從舊
    從輕」之比較。另於比較時應就罪刑有關之共犯、未遂犯、
    想像競合犯、牽連犯、連續犯、結合犯，以及累犯加重、自
    首減輕暨其他法定加減原因（如身分加減）與加減比例等一
    切情形，本於統一性及整體性原則，綜其全部罪刑之結果而
    為比較，有最高法院95年5 月23日刑事庭第8 次會議決議可
    資參照。而被告先後數次犯行，時間緊接，觸犯構成要件相
    同之罪，顯係基於概括之犯意反覆為之，在刑法修正前，應
    依第56條連續犯之規定論以一罪並加重其刑。而修正後之刑
    法刪除連續犯之規定，被告之犯行需數罪併罰，兩相比較，
    自以舊法有利於被告。又刑法施行法雖增定第1 條之1 ，提
    高刑法分則編罰金刑之上限，然參諸本條立法理由：「……
    考量新修正之刑法施行後，不再適用現行法規所定貨幣單位
    折算新臺幣條例，為使罰金數額趨於一致，避免衍生新舊法
    比較適用問題，以緩和實務適用法律之衝擊，於不變動罰金
    數額之前提下，爰為第2 項規定。」，可知本條之規定，即
    在於避免就罰金之提高比較新舊法。且依本條規定，將罰金
    貨幣單位改為新臺幣，再予提高30倍，等於依罰金罰鍰提高
    標準條例第1 條前段提高10倍後，折算為新臺幣之金額，故
    實際上並無變更，而不在法律變更比較新舊法之列，本件自
    應逕行適用刑法施行法第1 條之1 之規定；另刑法第28條關
    於共同正犯之規定，僅酌作文字修正，尚非法律變更，無庸
    依刑法第2 條第1 項為新舊法比較，應逕適用現行刑法第28
    條之規定，附此敘明。
五、核被告甲○○○○○○○○○所為，係犯刑法第339 條第1 項之詐欺取
    財罪。被告先後多次犯行為連續犯，已如前述，應依修正前
    刑法第56條論以一罪並加重其刑。被告與鄭利平就上開犯行
    具有犯意聯絡、行為分擔，為共同正犯，起訴意旨漏論刑法
    第28條，應予補充。爰審酌被告多次詐取財物，不僅侵害他
    人合法權益，更使社會大眾對交易之信任產生懷疑，對公益
    亦有妨害，然犯後坦承犯行態度良好，所詐得金額約17萬餘
    元，尚非甚鉅及其犯罪之動機、目的、手段等一切情狀，量
    處如主文所示之刑。被告犯罪時間在96年4 月24日前，亦無
    中華民96年罪犯減刑條例第3 條、第5 條所定不得減刑之情
    形，應依該條例第2 條第1 項第3 款之規定予以減刑。又被
    告為印尼籍人，有其外僑入出境資料處理系統表1 紙在卷可
    稽（見警一卷第19頁），其既因詐欺取財犯行而受有期徒刑
    之宣告，應依刑法第95條之規定，於主文內宣告其應於刑之
    執行完畢或赦免後予以驅逐出境。
六、扣案如附表二編號2 、4 所示之林依均慶豐銀行0000000000
    0000號帳戶存摺、提款卡及陳永華彰化銀行帳號0000000000
    0000號帳戶存摺、提款卡為被告或其共犯鄭利平所有，然並
    未供本件犯罪所用，無從依刑法第38條第1 項第2 款宣告沒
    收。另扣案如附表二編號1 所示之行動電話並無證據證明與
    本件犯罪有關，扣案如附表二編號3 所示之陳永華上開帳戶
    之寄送收執聯亦與詐欺無涉，均不予沒收。末查扣案如附表
    二編號5 所示之陳靜雨之身分證及重型機車駕照為被告拾得
    ，業據被告自承在卷，應發還陳靜雨而不得沒收，附此敘明
    。
據上論斷，應依刑事訴訟法第273 條之1 第1 項、第284 條之1
、第299 條第1 項前段、第310 條之2 、第454 條第2 項，刑法
第2 條第1 項前段、第28條、第339 條第1 項、第95條，修正前
刑法第56條，刑法施行法第1 條之1 ，中華民國96年罪犯減刑條
例第2 條第1 項第3 款、第7 條，判決如主文。
本案經檢察官丁○○到庭執行職務。
中　　華　　民　　國　　96　　年　　12　　月　　31　　日
                  刑事第三庭    法　官  何佩陵
以上正本證明與原本無異。
如不服本判決應於收受本判決後10日內向本院提出上訴書狀，並
應敘述具體理由，如未敘述上訴理由者，應於上訴期間屆滿後20
日內補提理由書狀於本院（均須按他造當事人之人數附繕本）「
切勿逕送上級法院」。
中　　華　　民　　國　　96　　年　　12　　月　　31　　日
　　　　　　　　　　　　　　　　書記官  鍾淑美
附錄本案論罪科刑法條：
刑法第339條第1項
中華民國刑法第339條
（普通詐欺罪）
意圖為自己或第三人不法之所有，以詐術使人將本人或第三人之
物交付者，處5 年以下有期徒刑、拘役或科或併科1 千元以下罰
金。
以前項方法得財產上不法之利益或使第三人得之者，亦同。
前二項之未遂犯罰之。
附表一：
 ┌──┬─────┬────────────┬────────┬─────┐
 │編號│  時間    │     詐騙方式           │   匯 入 帳 號  │  金 額   │
 ├──┼─────┼────────────┼────────┼─────┤
 │ 1  │94年5月8日│甲○○○○○○○○○以s0000000帳號│林億唐          │1,500元   │
 │    │          │刊登拍賣「聯聖數位科技館│00000000000000號│          │
 │    │          │出售SHARP GX31附贈128 記│郵局帳戶        │          │
 │    │          │憶卡」之訊息，經壬○○撥│                │          │
 │    │          │打0000000000電話，協議妥│                │          │
 │    │          │以PENTECH牌之手機及貼補 │                │          │
 │    │          │1,500元之代價購得，經楊 │                │          │
 │    │          │世銘匯款入指定帳戶後，迄│                │          │
 │    │          │今未取得物品。          │                │          │
 ├──┼─────┼────────────┼────────┼─────┤
 │ 2  │94年11月6 │甲○○○○○○○○○以a00000000帳 │高雄市農會新興分│8,500元   │
 │    │日        │號刊登拍賣「SHARP GX-300│部蘇家慧605-    │          │
 │    │          │手機」之訊息，經丙○○得│0000000000000號 │          │
 │    │          │標，惟匯款後，迄今均無回│帳戶            │          │
 │    │          │應。                    │                │          │
 ├──┼─────┼────────────┼────────┼─────┤
 │ 3  │94年11月9 │甲○○○○○○○○○以a00000000帳 │高雄市農會新興分│1萬3,400元│
 │    │日        │號刊登拍賣「索尼易利信  │部蘇家慧605-    │          │
 │    │          │K700I行動電話」之訊息， │0000000000000 號│          │
 │    │          │經乙○○以1萬3,400元得標│帳戶            │          │
 │    │          │，惟匯款後，迄今均無回應│                │          │
 │    │          │。                      │                │          │
 ├──┼─────┼────────────┼────────┼─────┤
 │ 4  │94年11月7 │甲○○○○○○○○○以a00000000帳 │高雄市農會新興分│8,700元   │
 │    │日        │號刊登拍賣「SHARP       │部蘇家慧605-    │          │
 │    │          │GX-T300型行動電話」之訊 │0000000000000號 │          │
 │    │          │息，經癸○○以8,700元得 │帳戶            │          │
 │    │          │標，惟匯款後，迄今均無回│                │          │
 │    │          │應。                    │                │          │
 ├──┼─────┼────────────┼────────┼─────┤
 │ 5  │94年4月29 │甲○○○○○○○○○以hsen3000帳號│陳靜雨          │1萬3,200元│
 │    │日        │刊登拍賣「全新K700i神腦 │000-000000000000│          │
 │    │          │保固大出清附贈128MB記憶 │8號帳戶         │          │
 │    │          │卡」之訊息，經庚○○以  │                │          │
 │    │          │6900元得標後，另以6300元│                │          │
 │    │          │加購NOKIA手機一支，惟匯 │                │          │
 │    │          │款後，迄今均無回應。    │                │          │
 ├──┼─────┼────────────┼────────┼─────┤
 │ 6  │94年5月23 │甲○○○○○○○○○以voght2001帳 │臺灣銀行李美珍  │4,000元   │
 │    │日        │號刊登拍賣「全新未拆數位│000-000000000000│          │
 │    │          │相機全新NIKON3100」之訊 │號帳戶          │          │
 │    │          │息，經戊○○以4,000元得 │                │          │
 │    │          │標匯款後，迄今均無回應。│                │          │
 ├──┼─────┼────────────┼────────┼─────┤
 │ 7  │94年5月23 │甲○○○○○○○○○以pv0000000號 │郵局李美珍      │4,700元   │
 │    │日        │帳號刊登拍賣「全新      │000-000000000000│          │
 │    │          │OKWAPA267 Kitty未拆封」 │99號帳戶        │          │
 │    │          │之訊息，經王婉亭以4,700 │                │          │
 │    │          │元得標匯款後，迄今均無回│                │          │
 │    │          │應。                    │                │          │
 ├──┼─────┼────────────┼────────┼─────┤
 │ 8  │94年5月8日│甲○○○○○○○○○以S0000000號帳│林億唐          │3,200元   │
 │    │          │號刊登拍賣訊息，經己○○│00000000000000號│          │
 │    │          │以3,200元得標匯款後，迄 │郵局帳戶        │          │
 │    │          │今均無回應。            │                │          │
 ├──┼─────┼────────────┼────────┼─────┤
 │ 9  │94年5月9日│甲○○○○○○○○○以S0000000號帳│林億唐          │1萬3,750元│
 │    │          │號刊登拍賣「SONY牌T7相機│00000000000000號│          │
 │    │          │」之訊息，經子○○以1萬 │郵局帳戶        │          │
 │    │          │3,750元得標匯款後，迄今 │                │          │
 │    │          │均無回應。              │                │          │
 ├──┼─────┼────────────┼────────┼─────┤
 │ 10 │94年11月  │甲○○○○○○○○○以jay357951-x │高雄市農會新興分│6,500元   │
 │    │          │帳號刊登拍賣「全新不曾用│部蘇家慧605-    │          │
 │    │          │過的SONYT1」之商品訊息，│0000000000000000│          │
 │    │          │經辛○○以6,500元得標匯 │號帳戶          │          │
 │    │          │款後，迄今均無回應。    │                │          │
 ├──┼─────┼────────────┼────────┼─────┤
 │ 11 │94.05.22  │甲○○○○○○○○○以pv0000000號 │臺灣銀行左營分行│8,500元   │
 │    │          │帳號刊登拍賣「GX312月購 │李美珍          │          │
 │    │          │買便宜賣」之訊息，經邱憶│000000000000號帳│          │
 │    │          │勛以8,500元得標匯款後， │戶              │          │
 │    │          │迄今均無回應。          │                │          │
 ├──┼─────┼────────────┼────────┼─────┤
 │ 12 │94.05.23  │甲○○○○○○○○○以pv0000000號 │臺灣銀行左營分行│1萬1,500元│
 │    │          │帳號刊登拍賣「全新SONY  │李美珍          │          │
 │    │          │T7數位相機」之訊息，經邱│000000000000號帳│          │
 │    │          │勇誠以1萬1,500元得標匯款│戶              │          │
 │    │          │後，迄今均無回應。      │                │          │
 ├──┼─────┼────────────┼────────┼─────┤
 │ 13 │94年5月底 │甲○○○○○○○○○以pv0000000號 │臺灣銀行左營分行│2萬3,000元│
 │    │          │帳號刊登拍賣「全新SONY  │李美珍          │          │
 │    │          │T7數位相機」及「PANSONIC│000000000000號帳│          │
 │    │          │X800手機」之訊息，經蔡坤│戶              │          │
 │    │          │宜以2萬3,000元得標匯款後│                │          │
 │    │          │，迄今均無回應。        │                │          │
 ├──┼─────┼────────────┼────────┼─────┤
 │ 14 │94.05.21  │甲○○○○○○○○○以pv0000000號 │臺灣銀行左營分行│1萬2,500元│
 │    │          │帳號刊登拍賣「全新SONY  │李美珍          │          │
 │    │          │T7數位相機」之訊息，經林│000000000000號帳│          │
 │    │          │智鴻以1萬2,500元得標匯款│戶              │          │
 │    │          │後，迄今均無回應。      │                │          │
 ├──┼─────┼────────────┼────────┼─────┤
 │ 15 │94.05.25  │甲○○○○○○○○○以pv0000000號 │臺灣銀行左營分行│1萬1,000元│
 │    │          │帳號刊登拍賣「全新未拆封│李美珍          │          │
 │    │          │易利信S700I手機」訊息， │000000000000號帳│          │
 │    │          │經尤嘉琪以1萬1,000元得標│戶              │          │
 │    │          │匯款後，迄今均無回應。  │                │          │
 ├──┼─────┼────────────┼────────┼─────┤
 │ 16 │94.05.21  │甲○○○○○○○○○以pv0000000號 │臺灣銀行左營分行│1萬1,500元│
 │    │          │帳號刊登拍賣訊息，經嚴文│李美珍          │          │
 │    │          │振以1萬1,500元得標匯款後│000000000000號帳│          │
 │    │          │，迄今均無回應。        │戶              │          │
 ├──┼─────┼────────────┼────────┼─────┤
 │ 17 │94.09.21  │甲○○○○○○○○○以smarthand99 │中華商業銀行三重│1萬8,000元│
 │    │          │帳號刊登數位相機拍賣訊息│分行潘奕如      │          │
 │    │          │，經陳宜君以1萬8,000元得│000000000000000 │          │
 │    │          │標匯款後，迄今均無回應。│號帳戶          │          │
 └──┴─────┴────────────┴────────┴─────┘
 附表二：
 ┌──┬────────────────────┬────────────┐
 │編號│         扣  押  物  品                 │        查  獲  地      │
 ├──┼────────────────────┼────────────┤
 │ 1  │行動電話（序號：000000000000000，門號： │甲○○○○○○○○○身上          │
 │    │0000000000）                            │                        │
 ├──┼────────────────────┼────────────┤
 │ 2  │林依均之慶豐銀行00000000000000號存摺、提│臺北縣新店市○○街18之3 │
 │    │款卡                                    │號3 樓之1甲○○○○○○○○○住處 │
 ├──┼────────────────────┼────────────┤
 │ 3  │寄送陳永華之彰化銀行00000000000000號存摺│同上                    │
 │    │、提款卡之宅急便收執聯                  │                        │
 ├──┼────────────────────┼────────────┤
 │ 4  │陳永華之彰化銀行00000000000000號存摺、提│鄭利平身上              │
 │    │款卡                                    │                        │
 ├──┼────────────────────┼────────────┤
 │ 5  │陳靜雨所有之身分證、重型機車駕照        │同上                    │
 └──┴────────────────────┴────────────┘
